Contactar

+51958980140 (Mobile) gtn.280693@gmail.com

www.linkedin.com/in/ gustavotorresnavarro (LinkedIn)

Aptitudes principales

Inglés

JavaScript

HTML5

Certifications

HTML5 y CSS3 parte 3: Trabajando con formularios y tablas

HTML5 y CSS3 parte 2:

Posicionamiento, listas y navegación

LinkedIn: Como hacer que tu perfil trabaje por ti

Formación Desarrollo Personal G3 - ONF

Hábitos: Ser productivo para cumplir sus metas personales

Gustavo Torres

--

Perú

Extracto

Programador Full Stack en constante aprendizaje, muy receptivo y adaptable a nuevas tecnologías y conocimientos además de desempeñarme muy bien tanto trabajando en equipo como en solitario, adicional a ello cuento con experiencia en el rubro inmobiliario donde llevo desempeñándome como consultor externo desde hace 4 años para importantes empresas del mercado.

Experiencia

G & GBEST S.A.C.S.

Gerente general

junio de 2022 - Present (6 meses)

San Luis, Lima, Perú

JZM Corporacion inmobiliaria

Socio

marzo de 2017 - Present (5 años 9 meses)

Lima, Lima, Perú

Socio en empresa dedicada a la construccion, consultoria y desarrollo de proyectos en el sector inmobiliario

Altas Torres S.A.C.

4 años 4 meses

Supervisor de gestión de proyectos mayo de 2018 - noviembre de 2019 (1 año 7 meses)

Lima, Lima, Perú

Supervisor y encargado de proyectos inmobiliarios desde el diseño hasta la ejecucion

Diseñador de proyectos

agosto de 2015 - mayo de 2018 (2 años 10 meses)

Lima, Lima, Perú

Diseño y optimización de proyectos inmobiliarios en el área de arquitectura

Villa Steel constructora inmobiliaria Consultor auxiliar abril de 2018 - 2019 (1 año)

Lima, Lima, Perú

Consultoria en ejecucion de proyectos inmobiliarios

Altas Torres S.A.C.

Delineante de AutoCAD
junio de 2012 - agosto de 2015 (3 años 3 meses)
Lima, Lima, Perú

Dibujate tecnico de Autocad en el area de arquitectura en proyectos inmobiliarios

Educación

freeCodeCamp

Programación informática · (febrero de 2021 - mayo de 2022)

Universidad Ricardo Palma

Arquitectura · (marzo de 2010 - marzo de 2018)

Udemy Alumni

Programación informática · (enero de 2022)